【裁判字號】    95,交聲,263
【裁判日期】    950424
【裁判案由】    違反道路交通管理處罰條例聲明異議
【裁判全文】
臺灣士林地方法院交通事件裁定
原處分機關  臺北市交通事件裁決所
異  議  人
即受處分人  甲○○
上列受處分人因違反道路交通管理處罰條例案件，對於臺北市交
通事件裁決所民國95年2月14日所為之處分（原處分案號：北市
裁三字第裁22-AD0000000號），聲明異議，本院裁定如下：
        主  文
異議駁回。
        理  由
一、按人行道，不得臨時停車，而禁止臨時停車處所不得停車。
    又汽車駕駛人停車時，在禁止臨時停車處所停車者，處新臺
    幣（下同）600元以上1,200元以下罰鍰，道路交通安全規則
    第111條第1項第1款、第112條第1項第1款、道路交通管理處
    罰條例第56條第1項第1款定有明文。又道路交通管理處罰條
    例所稱之汽車，依道路交通安全規則第2 條第1 項第1 款、
    道路交通管理處罰條例第3 條第8 款規定包括機器腳踏車。
    再汽車駕駛人有違規停車而駕駛人不在場之情形，當場不能
    或不宜攔截掣單舉發者，得對汽車所有人逕行舉發處罰，有
    道路交通管理處罰條例第7 條之2 第1 項第3 款可資參照。
二、原處分意旨略以：異議人甲○○所有之EEO-613 號輕型機車
    ，於94年8 月16日下午4 時4 分許，在台北市○○路○ 段，
    經警逕行舉發「在禁止臨時停車處所停車」之違規，依違反
    道路交通管理處罰條例第56條第1 項第1 款規定，處罰鍰1,
    200 元等語。
三、異議意旨略以：該停車處停了不下上百輛之機車，但為何別
    人都沒罰，就異議人和其他幾輛停在榕樹右邊的車被開單。
    且一般探病之人並不會注意到榕樹右邊大老遠處那塊小小告
    示不能停車的標誌牌云云。
四、經查，異議人甲○○對其所有之車牌號碼EEO-613 號輕型機
    車，於94年8 月16日下午4 時4 分許，在台北市○○路○ 段
    之人行道上停車，經警逕行舉發「在禁止臨時停車處所停車
    」之違規等情並不否認，而人行道不得臨時停車，禁止臨時
    停車處所不得停車，道路交通安全規則第111 條第1 項第1
    款、第112 條第1 項第1 款分別定有明文，異議人係持有合
    法駕駛執照之人，對於上揭道路交通安全規則之規定當知之
    甚詳，故異議人之機車停放位置既為人行道上，且該人行道
    復未劃設機車停車格，從而異議人對於該人行道不得停車乙
    節自難諉為不知，又本件舉發路段之人行道設有多處禁停標
    誌，提醒駕駛人依規定停放機慢車停放區內，業據台北市政
    府警察局北投分局95 年3月29日北市警投分交字第09531135
    700 號函敘甚詳，惟該處設置禁止停車標誌，旨在加強民眾
    警覺作用，異議人既早知該人行道不能停放車輛，豈能復以
    未見禁止停車標誌為由，主張撤銷免罰？再本件禁止臨時停
    車處所是否另有其他機車停放，要係其他駕駛人是否違法之
    問題，與異議人本件違規事實無涉，異議人自不得以他人亦
    在該處停車且未遭舉發作為免罰之理由。是異議人前揭所辯
    ，顯係卸責之詞，並不足採。
五、綜上所述，異議人確有前揭在禁止臨時停車處所停車之違規
    行為，從而原處分機關依道路交通管理處罰條例第56條第1
    項第1款之規定，裁處異議人罰鍰1,200元，核無違誤，本件
    異議人之異議為無理由，自應將其異議駁回。
據上論斷，應依道路交通案件處理辦法第19條，裁定如主文。
中    華    民    國    95    年    4     月    24    日
                  交通法庭法  官    許碧惠
以上正本證明與原本無異。
如不服本裁定，應於裁定送達後5 日內，向本院提出抗告狀。
                          書記官    徐仁豐
中    華    民    國    95    年    4     月    25    日


司法院資訊處製作；財團法人民間司法改革基金會備份。
